# 外购原材料开模费账务处理求教

提问人：105319346 时间：2017-09-07 18:15:58
请教：现A公司需从B公司采购产品外壳，但B公司供应给A公司的X型号外壳第一个还需 10 万元开模费，每个外壳价值 200 元，在使用移动加权平均法结转成本时，由于第一个外壳的成本过高，会导致该种产品的销售成本在期间有较大的波动，请问此种情况如何处理比较合适？

回答人：chenyiwei
如果开模费是一次性收取的，不论该产品今后的实际订购数量是多少都不会再调整，则A公司应将该开模费单独确认为一项资产（如长期待摊费用，或者其他流动资产，根据该产品的预计生命期而定）按照预计将从B公司订货的数量进行摊销，分摊计入每个产品的采购成本中。

提问人：105319346 时间：2017-09-08 14:12:39
谢谢，那么不管第一次发票怎么开，比如均开具材料发票 100200 元或分开开具开模费 100000 元和材料发票 200 元均可以计入长期待摊费用么？

回答人：chenyiwei
是。